臺灣嘉義地方法院民事裁定
111年度司字第8號 
聲  請  人  
即  清算人  洪培訓即冠勝股份有限公司清算人





上列聲請人聲請指定簿冊保管人事件，本院裁定如下：
    主  文
指定洪培訓為冠勝股份有限公司之簿冊文件保存人。
程序費用新臺幣1,000元由冠勝股份有限公司負擔。
    理  由
一、按公司應自清算完結聲報法院之日起，將各項簿冊及文件保
    存10年。其保存人由清算人及其利害關係人聲請法院指定之
　　，公司法第332條定有明文。
二、聲請意旨略以：冠勝股份有限公司清算人(以下稱冠勝公司)
　　於民國111年6月15日清算完結申報並向本院聲請簿冊保管人
    等語。
三、經查：
　㈠冠勝公司於109年7月3日決議解散，經報請經濟部中部辦公室
    以109年7月6日經授中字第10933373890號函准予解散登記獲
    准，並選任清算人向本院呈報而經本院准予備查，後經本院
    三次核准延展清算期間至111年10月12日止。茲冠勝公司已
    於111年6月15日清算完結，並經本院於111年8月1日以109年
    度司司字第21號函准予備查在案。冠勝公司已決議聲請人為
    簿冊保管人，聲請人亦同意擔任簿冊保管人，爰聲請指定簿
    冊保管人等語。
  ㈡聲請人所主張之前開事實，業據提出清算人就任聲請狀、聲
    請人就任清算人之本院准予備查函文、本院110年度司司字
    第3號、第30號及111年度司司字第12號准予展延清算期限裁
    定、公司損益及稅額計算表、清算完結陳報狀、111年6月15
    日股東臨時會決議錄、股東會簽到簿、監察人審查報告及更
    正後監察人審查報告、資產負債表、清算收支表、財產目錄
　　、清算表、資產負債表、股東清算分配報告表及南區國稅局
    納稅義務人違章欠稅查復表、簿冊保存人同意書、簿冊保管
    明細、保管人身分證影本等在卷可稽，並經本院依調取本院
    109年度司司字第21號、110年度司司字第3號、第30號及111
    年度司司字第12號等卷宗核閱屬實，堪信為真實。則聲請人
    之聲請核與前開規定並無不合，自應予准許。
四、復按，對於法院依公司法規定指定公司簿冊及文件保存人之
    裁定，不得聲明不服；前項程序費用，由公司負擔。依法應
    由關係人負擔費用者，法院裁定命關係人負擔時，應一併確
    定其數額，非訟事件法第181條、第24條第1項亦分別著有規
    定。查號，本院既依前開公司法規定而為前開指定公司簿冊
    及文件保存人之裁定，則依前開說明，本件程序費用自應由
    冠勝公司負擔；又本件程序費用為新臺幣1,000元，爰依前
    開規定一併確定本件程序費用如主文第2項所示。
中　　華　　民　　國　　111 　年　　9 　　月　　6　　日
                  民事第二庭法　官　林中如
以上正本係照原本作成。
本裁定不得聲明不服。      
中　　華　　民　　國　　111 　年　　9 　　月　　6　　日
                            書記官　林柑杏